臺灣桃園地方法院刑事判決
111年度交易字第687號
公  訴  人  臺灣桃園地方檢察署檢察官
被      告  黃建貴



上列被告因過失傷害案件，經檢察官聲請以簡易判決處刑（111
年度偵字第26516號），本院認不宜以簡易判決處刑（受理案號
為111年度桃交簡字第2133號），改依通常程序審理，本院判決
如下：
    主  文
本件公訴不受理。
    理  由
一、公訴意旨詳如附件臺灣桃園地方檢察署檢察官聲請簡易判決
    處刑書所載。
二、按告訴乃論之罪，告訴人於第一審辯論終結前，得撤回其告
    訴；又告訴乃論之罪經撤回者，應諭知不受理之判決，且不
    受理之判決，得不經言詞辯論為之，刑事訴訟法第238條第1
    項、第303條第3款、第307條分別定有明文。
三、經查，本案檢察官認被告黃建貴涉犯刑法第284條前段之過
    失傷害罪嫌而聲請簡易判決處刑，依刑法第287條之規定，
    前開罪名須經告訴。嗣因告訴人林建盟於本院第一審辯論終
    結前，具狀撤回告訴，有臺灣桃園地方檢察署函轉本院之刑
    事撤回告訴狀（見本院111年度桃交簡字第2133號卷第25頁
    ），並經告訴人向本院陳明該刑事撤回告訴狀係其提出等情
    屬實，此有本院辦理刑事案件電話查詢紀錄表在卷可佐（見
    本院111年度桃交簡字第2133號卷第29頁），是本案因有刑
    事訴訟法第451條之1第4項但書第3款情形，應適用通常程序
    審判，且揆諸上揭法律之規定，本案爰不經言詞辯論，逕行
    諭知不受理之判決。
據上論斷，應依刑事訴訟法第452條、第303條第3款、第307條，
判決如主文。
本案經檢察官楊挺宏聲請以簡易判決處刑。
中　　華　　民　　國　　111 　年　　10　　月　　14　　日
                   刑事第六庭   法　官　何啓榮
以上正本證明與原本無異。
如不服本判決應於收受判決後20日內向本院提出上訴書狀，並應
敘述具體理由。其未敘述上訴理由者，應於上訴期間屆滿後20日
內向本院補提理由書(均須按他造當事人之人數附繕本)「切勿逕
送上級法院」。
                                書記官  潘瑜甄
中　　華　　民　　國　　111 　年　　10　　月　　14　　日
附件：
臺灣桃園地方檢察署檢察官聲請簡易判決處刑書　
111年度偵字第26516號
　　被　　　告　黃建貴　男　  歲（民國  年  月  日生）
　　　　　　　　　　　　住
　　　　　　　　　　　　居
　　　　　　　　　　　　國民身分證統一編號：          號
上列被告因過失傷害案件，業經偵查終結，認為宜聲請以簡易判
決處刑，茲將犯罪事實及證據並所犯法條分敘如下：　　　  
　        犯罪事實
一、黃建貴於民國111年4月24日晚間11時16分許，駕駛車牌號碼
    0000-00號自用小客車，行經桃園市○○區○○○路0段○○○路○路○
    設○○○○○號誌之交岔路口時，本應注意右轉彎時，轉彎車應
    讓直行車先行，而依當時情況並無其他不能注意之情事，竟
    疏未注意於右轉彎時未禮讓直行來車先行，適林建盟騎乘車
    牌號碼000-000號普通重型機車駛至，黃建貴之汽車撞擊到
    林建盟之機車排氣管，林建盟因而人車倒地，而受有下背和
    骨盆挫傷之初期照護傷害。
二、案經林建盟訴由桃園市政府警察局大園分局報告偵辦。
　　　　證據並所犯法條
一、詢據被告黃建貴堅詞否認有何過失傷害犯行，辯稱：伊的汽
    車可能在右轉時有卡到告訴人林建盟的排氣管，但因當時雙
    方有行車糾紛，伊以為告訴人是故意跌倒製造假車禍云云，
    然查，本件業據告訴人林建盟指訴明確，並有現場監視錄影
    翻拍照片及刑案現場照片共16張、天成醫療社團法人天晟醫
    院診斷證明書1紙及本署勘驗報告1份在卷可稽。按汽車行駛
    至交岔路口，其行進、轉彎，應依下列規定：七、轉彎車應
    讓直行車先行，道路交通安全規則第102條第7款訂有明文。
    被告既係領有合格駕照之人，對此自應知之甚詳，且依當時
    情形並無不能注意之情事，詎被告竟於轉彎時疏未禮讓直行
    車先行，導致碰撞到告訴人所騎乘之機車排氣管，而告訴人
    亦因此受有上開傷害，被告有過失甚為顯然，且其過失之駕
    駛行為，與告訴人前揭所受之傷害間，具有相當因果關係，
    其犯嫌堪以認定。
二、核被告所為，係犯刑法第284條前段之過失傷害罪嫌。
三、至告訴及報告意旨認被告所為係涉犯刑法第277條第1項之傷
    害及同法第354條之毀損等罪嫌。然查，經本署勘驗現場監
    視器畫面，被告確實有駕駛上開汽車於前揭時、地與告訴人
    所騎乘機車發生碰撞，致使告訴人人車倒地等事實，有卷附
    勘驗筆錄及現場監視器畫面翻拍照片等資料在卷可稽，惟此
    僅能證明雙方車輛有發生碰撞乙節，告訴人並無提供積極證
    據以佐其說，是尚難僅憑上情，遽認被告有何傷害及毀損之
    犯意，而以刑法傷害、毀損罪相繩。惟此等部分若成立犯罪
    ，與上開聲請簡易判決處刑部分屬同一事實，為上開聲請簡
    易判決處刑部分效力所及，爰不另為不起訴處分，併此敘明
    。
四、依刑事訴訟法第451條第1項聲請逕以簡易判決處刑。
　　此　致
臺灣桃園地方法院
中　　華　　民　　國　 111　　年　　8 　　月　　30　　日
                              檢  察  官  楊挺宏
本件證明與原本無異
中　　華　　民　　國　 111　　年　　9 　　月　　7 　　日
                              書  記  官  范書銘
附記事項：
本件係依刑事訴訟法簡易程序辦理，法院簡易庭得不傳喚被告、
輔佐人、告訴人、告發人等出庭即以簡易判決處刑；被告、被害
人、告訴人等對告訴乃論案件如已達成民事和解而要撤回告訴或
對非告訴乃論案件認有受傳喚到庭陳述意見之必要時，請即另以
書狀向簡易法庭陳述或請求傳訊。
所犯法條：
中華民國刑法第284條前段
因過失傷害人者，處 1 年以下有期徒刑、拘役或 10 萬元以下
罰金；致重傷者，處 3 年以下有期徒刑、拘役或 30 萬元以下
罰金。